臺灣桃園地方法院刑事判決　　　　　　　94年度易緝字第32號
公　訴　人　臺灣桃園地方法院檢察署檢察官
被　　　告　甲○○
上列被告因違反麻醉藥品管理條例案件，經檢察官提起公訴（87
年度偵字第1025號），本院裁定進行簡式審判程序，判決如下：
    主  文
甲○○施用第二級毒品，累犯，免刑。
    事  實
一、甲○○前於民國80年間，因違反麻醉藥品管理條例案件，經
    本院判處有期徒刑8 月確定，並於82年4 月16日執行完畢，
    猶不知惕勵，竟於87年1 月9 日下午5 時許，在其位於桃園
    縣八德市○○路66巷16號之住處，以使用其所有吸食器之方
    式，施用第二級毒品安非他命。嗣於87年1 月11日下午6 時
    許，其與荊仁韋（所涉連續施用第二級毒品安非他命犯行部
    分，業經本院以87年度易字第812 號判決免刑確定）等人在
    其上址住處為警查獲，並扣得其所有之第二級毒品安非他命
    1 包（毛重1 ．5 公克），及其所有供施用第二級毒品之吸
    食器1 組。
二、案經桃園縣政府警察局移送臺灣桃園地方法院檢察署檢察官
    偵查起訴。
    理  由
一、本件經檢察官提起公訴，被告甲○○於準備程序中就被訴事
    實為有罪之陳述，經受命法官告知簡式審判程序之旨，並聽
    取公訴人及被告之意見後，由合議庭裁定進行簡式審判程序
    ，合先敘明。
二、訊據被告甲○○對於上揭時、地，其施用第二級毒品安非他
    命之事實坦承不諱，又經將被告於87年1 月11日為警查獲後
    採集之尿液送驗結果，亦呈安非他命類陽性反應，有桃園縣
    衛生局於87年1 月16日出具之不法藥物尿液檢定書1 紙附卷
    可稽，及被告所有之第二級毒品安非他命1 包（毛重1 ．5
    公克）、供施用第二級毒品之吸食器1 組扣案為憑，可認被
    告上開任意性自白，應與事實相符，堪以採信。綜上，本件
    事證明確，被告上揭犯行足可認定，應依法論科。
三、查被告甲○○施用安非他命之行為，所為原係犯麻醉藥品管
    理條例第13條之1 第2 項第4 款之非法吸用化學合成麻醉藥
    品罪，然被告行為後，毒品危害防制條例先於87年5 月20日
    公布，自同年月22日起施行（下稱修正前毒品危害防制條例
    ），安非他命係毒品危害防制條例第2 條第2 項第2 款所定
    之第二級毒品，且依修正前該條例第20條第1 項、第2 項、
    第22條第1 項、第2 項前段、第23條第1 項、第35條第3 款
    之規定，犯該條例第10條第2 項之施用第二級毒品安非他命
    之罪者，必須先經觀察、勒戒程序，經觀察、勒戒後認無繼
    續施用毒品之傾向者，或雖有繼續施用毒品之傾向，但經強
    制戒治期滿或交付保護管束期滿者，即應為免刑之諭知，又
    毒品危害防制條例再於92年7 月9 日修正公布，並自修正後
    6 個月施行，即93年1 月9 日施行（下稱修正後毒品危害防
    制條例），有關施用第二級毒品之犯行，其相關刑度並未修
    正，且犯修正後該條例第10條第2 項之施用第二級毒品安非
    他命之罪者，亦必須先經觀察、勒戒程序，經觀察、勒戒後
    認無繼續施用毒品之傾向者，或雖有繼續施用毒品之傾向，
    但經強制戒治期滿者，即應為免刑之諭知，修正後毒品危害
    防制條例第20條第1 項、第2 項、第23條第1 項、第35條第
    1 項第4 款定有明文。是上開修正前、修正後毒品危害防制
    條例規定以之與行為時之麻醉藥品管理條例相比較結果，應
    以上開修正前、修正後毒品危害防制條例規定有利於被告；
    上開修正前、修正後毒品危害防制條例規定相比較結果，裁
    判時之新法即修正後毒品危害防制條例之規定，對被告並無
    不利，依刑法第2 條第1 項前段規定，應適用修正後毒品危
    害防制條例之規定。核被告所為，係犯修正後毒品危害防制
    條例第10條第2 項之施用第二級毒品罪。其施用毒品安非他
    命前後之非法持有該毒品之低度行為，應為施用之高度行為
    所吸收，不另論罪。查被告前有如事實欄所載之犯罪科刑執
    行情形，有刑案資料查註紀錄表、臺灣高等法院被告前案紀
    錄表各1 份在卷可參，被告於前案執行完畢後5 年內再犯本
    件有期徒刑以上之施用第二級毒品罪，為累犯，應依法加重
    其刑。而被告前開施用毒品之犯行，經本院於87年5 月25日
    ，依修正前毒品危害防制條例第20條第1 項、第35條第3 款
    之規定，以87年度易字第812 號裁定將被告送勒戒處所觀察
    、勒戒，而於94年3 月29日，被告經本院移送臺灣桃園看守
    所附設勒戒處所執行觀察勒戒後，認有繼續施用毒品之傾向
    ，再於94年4 月21日，經本院依修正後毒品危害防制條例第
    20條第2 項、第35條之規定，裁定被告令入戒治處所強制戒
    治，其期間為6 個月以上，至無繼續強制戒治之必要為止，
    但最長不得逾1 年，並於94年4 月29日移送臺灣新竹戒治所
    執行，嗣經臺灣新竹戒治所以94年11月16日竹戒治所輔字第
    0941200424號函，認被告經戒治成效評定合格．無繼續強制
    戒治之必要，此有上開來函及隨函檢附之臺灣新竹戒治所報
    請停止戒治報告表、受戒治人處遇成效報告表各1 份在卷可
    按。從而，依上開修正後毒品危害防制條例第35條第1 項第
    4 款之規定，本件自應為免刑之諭知。
四、末查，前述扣案之第二級毒品安非他命1 包（毛重1 ．5 公
    克，係屬毒品，原應依毒品危害防制條例第18條第1 項前段
    規定，不問屬於犯人與否，宣告沒收並銷燬之；扣案之吸食
    器1 組，係被告所有，供其施用第二級毒品所用之物，業據
    被告供承在卷，而應依刑法第38條第1 項第2 款規定宣告沒
    收之，惟上開扣案物，業於荊仁韋所涉本院87年度易字第81
    2 號違反麻醉藥品管理條例案件中，分別經本院諭知沒收銷
    燬、沒收確定，並經臺灣桃園地方法院檢察署檢察官指揮執
    行沒收銷燬、沒收在案，有臺灣桃園地方法院檢察署89年1
    月18日乙○楠89執辛字第94號函1 份附卷可憑，是已無再各
    予宣告沒收銷燬、沒收之必要，併此敘明。
據上論斷，應依刑事訴訟法第273 條之1 第1 項、第299 條第1
項但書，修正後毒品危害防制條例第10條第2 項、第35條第1 項
第4 款，刑法第11條前段、第2 條第1 項前段、第47條，判決如
主文。
本案經檢察官張啟聰到庭執行職務。
中　　華　　民　　國　　94　　年　　12　　月　　30　　日
                              刑事第十二庭法  官  王美玲
以上正本證明與原本無異。
如不服本判決，應於判決送達後10日內向本院提出上訴狀 (應附
繕本)， 上訴於臺灣高等法院。
                                          書記官  張子涵
中　　華　　民　　國　　94　　年　　12　　月　　30　　日
附論罪科刑依據之法條：
修正後毒品危害防制條例第10條第2項：
施用第二級毒品者，處三年以下有期徒刑。
